---
title: "introducción"
author: "Ricardo Torres"
date: "07-11-2020"
output:
  html_document: default
  word_document: default
---

```{r setup, include=FALSE}
knitr::opts_chunk$set(echo = TRUE)
library("rsample")
library(rio)
library(ggplot2)
library(ggthemes)
corazon = import("heart_failure_clinical_records_dataset.csv")

```



# Introducción

En este informe se hablará sobre la predicción de los paros cardiacos, esta información viene dada por 12 Clínicas de estados unidos que intentan predecir los eventos que lo producen.

Existen muchas causas de muerte, pero las más importantes son las enfermedades cardiovasculares, llevándose 17,9 millones de vidas 

Los paros cardiacos son los eventos más comunes de enfermedades cardiovasculares. 


Las personas con enfermedades vasculares o con un alto riesgo de tenerlas, necesitan una detección temprana de un posible paro cardiaco, por ende, un modelo de machine learning puede ser de gran ayuda, lograr prever esto, podría salvar muchas vidas alrededor del mundo, entender mejor este problema es muy importante, ya que un paro cardiaco es un evento el cual ninguno de nosotros esta libre de tenerlo durante nuestra vida, y si tenemos una manera de evitarlo, podría subir nuestra expectativa de vida

Con este análisis se desea responder a ciertas preguntas: ¿Es posible detectar tempranamente un posible paro cardiaco en una persona?, y si es así, ¿influye alguna enfermedad, si fuma o incluso su sexo en un posible paro cardiaco?


Se mostraran diferentes gráficos para observar si existe alguna relación entre algunas variables, para si poder hacer un mejor análisis, se analizaran estos datos y se explicaran los resultados, para luego concluir en base a lo que tenemos y en relación a el tema en cuestión 

# desarrollo

## edad

Primero vamos a ver la relación de la edad con la cantidad de paros cardiacos en los pacientes evaluados

```{r, echo=FALSE,message =FALSE,warning=FALSE}
ggplot(corazon,aes(x = age))+geom_histogram( color = "black",alpha = 0.5)+
  scale_x_continuous(breaks = seq(40,100,10))

```

Como podemos ver en el gráfico, las personas de 60 años aproximadamente son las que tienen una mayor probabilidad de obtener un paro cardiaco.

```{r, echo=FALSE,message =FALSE,warning=FALSE}
corazon$DEATH_EVENT <- factor(corazon$DEATH_EVENT)
ggplot(corazon,aes(x = age, fill = DEATH_EVENT))+geom_histogram(color = "black", position = "identity",alpha = 0.5)+scale_fill_manual(values = c("white", "blue"), name = "muertes",
  labels = c("no","si"))+
  scale_x_continuous(breaks = seq(40,100,10))
```

y como se puede ver, finalmente tenemos que las personas sobre los 70 años tiene unamayor probabilidad de morir por un paro cardiaco que recuperarse de uno, y además, podemos decir que aun cuando las personas de 60 años tienen una mayor probabilidad de obtener un paro cardiaco, las probabilidades de sobrevivir a uno son casi de un 50 %

## sexo

Ahora veamos si tiene algo que ver en si hay una mayor probabilidad de morir si la persona es hombre o mujer

```{r, echo=FALSE,message =FALSE,warning=FALSE}
ggplot(corazon, aes(x = DEATH_EVENT, fill = factor(sex)))+geom_bar(color ="black")+
  scale_fill_manual(values = c("white", "blue"), name = "sexo",
  labels = c("mujer","hombre"))
```

Como se puede ver, esto nos indica que los hombres sufren una mayor cantidad de paros cardiacos que las mujerses, pero que la probabilidad de fallecer es practicamente la misma.


Ahora veremos si el sexo significa algo en la edad en que podria ocurrir un paro cardiaco

```{r, echo=FALSE,message =FALSE,warning=FALSE}
corazon$sex <- factor(corazon$sex)
ggplot(corazon,aes(x = age, fill = sex))+geom_histogram(color = "black",alpha = 0.5)+scale_fill_manual(values = c("blue", "white"), name = "sexo",
  labels = c("mujer","hombre"))+
  scale_x_continuous(breaks = seq(40,100,10))
```
 y como se puede observar, no influye la edad en este aspecto

## anemia 

La anemia se produce por la falta de glóbulos rojos o la presencia de glóbulos rojos disfuncionales en el cuerpo, lo que provoca una reducción del flujo de oxígeno hacia los órganos.
Veamos si esta representa un problema para ver si se puede sobrevivir a un paro cardiaco 

```{r, echo=FALSE,message =FALSE,warning=FALSE}
ggplot(corazon, aes(x = DEATH_EVENT, fill = factor(anaemia)))+geom_bar(color ="black")+
  scale_fill_manual(values = c("white", "blue"), name = "anemia",
  labels = c("no","si"))
```

y como podemos observar, la probabilidad de morir teniendo anemia aumenta solo un poco, siendo una variable sin necesidad de tener en cuenta en este sentido

## presión alta

veamos si influye que la persona que tenga un paro cardiaco tenga presión alta de la sangre

```{r, echo=FALSE,message =FALSE,warning=FALSE}
ggplot(corazon, aes(x = DEATH_EVENT, fill = factor(high_blood_pressure)))+geom_bar(color = "black")+
  scale_fill_manual(values = c("white", "blue"), name = "alta presión", labels = c("no","si"))
```

Y como podemos observar si hay una mayor probabilidad de morir si la persona tiene una presión alta